臺灣臺中地方法院刑事判決　　　　　　　　　　　　九十三年度易緝字第二○七號
　　公　訴　人　臺灣臺中地方法院檢察署檢察官
　　被　　　告　丙○○
右列被告因詐欺案件，經檢察官提起公訴（九十二年度偵緝字第一一五號），經被告
於準備程序中就被訴事實為有罪之陳述，受命法官於聽取當事人之意見後，由本院合
議庭裁定以簡式審判程序判決如左：
    主  文
丙○○幫助意圖為自己不法之所有，以詐術使人將本人之物交付，處有期徒刑肆月，
如易科罰金，以佰元折算壹日。
    事  實
一、丙○○可預見一般人購買他人金融帳戶使用常與財產犯罪密切相關，且取得他人
    存摺之目的在於掩飾犯罪所得之財物或財產上利益不易遭人追查，又對於提供帳
    戶雖無引發他人萌生犯罪之確信，但仍以縱若有人持以犯罪，亦無違反其本意之
    幫助犯意，又因缺錢花用，而經由他人介紹認識綽號「大胖玲」之真實姓名年籍
    均不詳之成年女子（下稱「大胖玲」），乃基於幫助不確定犯罪型態之不確定故
    意，於民國九十一年三月十四日，經由「大胖玲」帶領，至臺中縣大里市○○路
    四七號第一商業銀行大里分行，以自己名義申請開立帳號0000000000
    0號活期存款帳戶及語音轉帳信箱，並於同日將帳戶存摺、提款卡、提款卡密碼
    、語音轉帳信箱密碼，在停放在上開銀行前之「大胖玲」車上，出賣並交付予「
    大胖玲」，且自「大胖玲」處取得新臺幣（下同）三千元之代價，以此方法幫助
    他人從事犯罪。未幾，上開帳戶、提款卡等物，便由真實姓名年籍均不詳之成年
    男子使用，而該成年男子竟意圖為自己不法之所有，於九十一年三月底某日，以
    行動電話傳送以香港科技公司為名之不實六十萬元中獎簡訊予乙○○，誘使乙○
    ○於同年四月一日與其聯絡後，佯稱須先扣除百分之十五之贈與稅，致乙○○陷
    於錯誤，依其指示於同日上午十一時三十九分，至銀行提款機，由其所有第一商
    業銀行高雄博愛分行第00000000000號帳戶匯款一百元至丙○○上開
    帳戶內，之後該成年男子並向乙○○誆稱存戶存款若在十萬元以內無法轉匯至其
    他帳戶，乙○○即將多餘之金額先行匯出至其他帳戶後，以為存款不足即無法順
    利匯出，就依該成年男子指示操作匯出動作，而陷於錯誤將九萬九千八百二十八
    元匯至丙○○上開帳戶內，事後再由該成年男子領出。嗣經乙○○發覺有異始知
    受騙，而委託第一商業銀行向臺灣臺中地方法院檢察署提出告發，始依上開丙○
    ○帳戶帳號循線查知上情。
二、案經乙○○委託第一商業銀行告發後，由臺灣臺中地方法院檢察署檢察官偵查起
    訴。
    理  由
一、右揭事實，業據被告丙○○於本院審理時坦承不諱，核與證人乙○○於本院調查
    時證述其遭不詳成年男子詐騙等情相符，並有被告上開帳戶存款明細分類帳一份
    在卷可稽，足見被告自白與事實相符；況按刑法上之故意，可分為直接故意與不
    確定故意（間接故意），所謂「不確定故意」，係指行為人對於構成犯罪之事實
    ，預見其發生而其發生並不違背其本意者，刑法第十三條第二項定有明文，又衡
    諸常情，一般國人向金融機構開設帳戶，並無任何法令限制，若係正當用途，大
    可光明正大，自行申請供己使用，何必向他人收購？再者，銀行帳戶之用途係用
    以存款，而存摺、印章、提款卡等均係個人重要之物件，並具有一定金融交易目
    的及識別意義，一旦有人收購他人帳戶及上開物品供做不明使用，依一般認知，
    必是隱身幕後之使用人欲利用人頭帳戶掩飾其犯罪所得財物財產上利益免於遭人
    追查，自極易於令人有與不法犯罪目的相關之合理懷疑，是被告對於他人利用上
    開存摺、提款卡、印章及密碼作為犯詐欺取財罪之出入帳戶等情，能預見其發生
    且其發生不違背其本意，其有幫助該不詳成年男子利用上開帳戶犯詐欺罪之不確
    定故意，允無疑義，本案事證明確，被告犯行洵堪認定，應依法論科。
二、被告丙○○基於幫助詐欺之不確定故意，提供上開郵局存摺、提款卡、語音轉帳
    信箱及密碼予該不詳成年男子，作為匯款專戶，幫助該不詳成年男子詐取證人乙
    ○○款項之行為，核其所為，係犯刑法第三十條第一項、第三百三十九條第一項
    詐欺取財罪之幫助犯。被告幫助該不詳成年男子犯詐欺取財罪，為從犯，爰依刑
    法第三十條第二項減輕其刑。爰審酌被告因一時未予深慮致犯此罪行，惟其所為
    嚴重擾亂金融交易秩序及阻礙國家偵查追緝之行使，暨其智識、犯罪目的、手段
    、犯罪所得，犯後坦承犯行，態度尚可等一切情狀，量處如主文所示之刑，並諭
    知易科罰金之折算標準，以示懲儆。
據上論斷，應依刑事訴訟法第二百七十三條之一第一項、第二百九十九條第一項前段
，刑法第三十條第一項、第二項、第三百三十九條第一項、第四十一條第一項前段，
罰金罰鍰提高標準條例第一條前段、第二條，判決如主文。
本案經檢察官甲○○到庭執行職務
中      華      民      國      九十三    年    四    月      二十九    日
                                臺灣臺中地方法院刑事第三庭
        法  官 黃裕仁
右正本證明與原本無異。
如不服本判決，應於判決送達後十日內向本院提出上訴狀，上訴於臺灣高等法院臺中
分院( 須附繕本 )。
                                    書記官
中      華      民      國      九十三    年    四    月      二十九    日
附錄論罪科刑法條
刑法第三十條
幫助他人犯罪者，為從犯。雖他人不知幫助之情者，亦同。
從犯之處罰，得按正犯之刑減輕之。
刑法第三百三十九條第一項
意圖為自己或第三人不法之所有，以詐術使人將本人或第三人之物交付者，處五年以
下有期徒刑、拘役或科或併科一千元以下罰。
